臺灣士林地方法院刑事判決　　　　　　　　　　　　　九十一年度訴字第三五號
　　公　訴　人　臺灣士林地方法院檢察署檢察官
　　被　　　告　甲○○
右列被告因毒品危害防制條例案件，經檢察官提起公訴（九十一度毒偵字第一七九號
），本院判決如左：
    主  文
甲○○連續施用第一級毒品，累犯，處有期徒刑捌月，扣案之海洛因柒小包（合計驗
餘淨重壹點零貳公克）、內有微量海洛因殘渣之塑膠袋壹拾壹個暨鏟管肆支沒收銷燬
，注射針筒伍支、電子磅秤壹台沒收；又連續施用第二級毒品，累犯，處有期徒刑肆
月，扣案之安非他命壹小包（驗餘淨重零點伍玖公克）沒收銷燬，吸食器壹組沒收。
應執行有期徒刑拾月，扣案之海洛因柒小包（合計驗餘淨重壹點零貳公克）、安非他
命壹小包（驗餘淨重零點伍玖公克）、內有微量海洛因殘渣之塑膠袋壹拾壹個暨鏟管
肆支沒收銷燬，注射針筒伍支、電子磅秤壹台、吸食器壹組沒收。
    事  實
一、甲○○前於民國八十八年間，因違反藥事法案件，經台灣高等法院判處有期徒刑
    四月確定，於八十九年八月二十六日執行完畢，復因施用毒品案件，經本院以八
    十七年度毒聲字第一一四三號裁定送觀察、勒戒後，認無繼續施用毒品之傾向，
    經台灣士林地方法院檢察署檢察官於八十八年八月十六日以八十七年度偵字第一
    一二七八號為不起訴處分確定。猶不知悔改，五年內復基於施用第一級毒品海洛
    因之概括犯意，自九十年十一月底某日起，迄九十一年二月五日十六時許止，連
    續在台北市士林區○○○路○段六十九號三樓住處，以將第一級毒品海洛因摻水
    置入注射針筒施打於皮膚方式，施用第一級毒品海洛因；另基於施用第二級毒品
    安非他命之概括犯意，自九十年十一月底某日起，至九十一年二月四日十五時許
    止，連續在上址住處，以將安非他命置於吸食器內以火燒烤，使生煙燻，再吸入
    體內之方式，施用第二級毒品安非他命。嗣於九十一年二月五日十八時十五許，
    在上揭住處為警查獲，並扣得海洛因七小包（合計驗餘淨重一．０二公克）、安
    非他命一小包（驗餘淨重０．五九公克）、內有微量海洛因殘渣之塑膠袋十一個
    暨鏟管四支（量微無法分離），及甲○○所有供施用海洛因用之注射針筒五支、
    電子磅秤一台，供施用安非他命用之吸食器一組。嗣甲○○經本院九十一年度毒
    聲字第一四七號裁定送觀察、勒戒後，認有繼續施用毒品之傾向。
二、案經台北市政府警察局士林分局移送台灣士林地方法院檢察署檢察官偵查起訴。
    理  由
一、右揭事實，業經被告甲○○坦承不諱，並有扣案白色粉末七小包、白色結晶物一
    小包、內有微量海洛因殘渣之塑膠袋十一個暨鏟管四支（量微無法分離）、注射
    針筒五支、電子磅秤一台、吸食器一組可資佐證，而該白色粉末、白色結晶物經
    送驗結果，分別為第一級毒品海洛因成分（合計驗餘淨重一．０二公克），及第
    二級毒品甲基安非他命成分（驗餘淨重０．五九公克），有法務部調查局調科字
    第０四０００二九四二號鑑定通知書及台北市政府警察局九十一年四月一日北市
    鑑毒字第０八七號鑑驗通知書各一件存卷足參，且被告為警查獲所採集之尿液，
    經送檢驗結果，均呈甲基安非他命陽性反應及嗎啡陽性反應，此有台北市立療養
    院九十一年三月八日煙毒尿液檢驗報告書、台灣尖端先進生技醫藥股份有限公司
    九十一年三月一日濫用藥物檢驗報告各一份在卷可憑。足證被告前開自白，與事
    實相符。被告曾因施用毒品案件，經本院以八十七年度毒聲字第一一四三號裁定
    送觀察、勒戒後，認無繼續施用毒品之傾向，經台灣士林地方法院檢察署檢察官
    於八十八年一月八日以八十七年度偵字第一一二七八號為不起訴處分確定等情，
    有台灣士林地方法院檢察署檢察官八十七年度毒偵字第一一二七八號不起訴處分
    書影本及臺灣高等法院檢察署刑案紀錄簡覆表各一份在卷可稽；又被告經本院九
    十一年度毒聲字第一四七號裁定送觀察、勒戒後，認有繼續施用毒品之傾向，亦
    有上開裁定書及台灣士林看守所附設勒戒處所九十一年二月二十五日有無繼續施
    用毒品傾向證明書在卷可徵。從而，被告自前次經檢察官為不起訴處分確定後，
    五年內再施用第一級、第二級毒品之犯行，均堪以認定，應依法論科。
二、核被告所為，係犯毒品危害防制條例第十條第一項之施用第一級毒品罪及同條第
    二項之施用第二級毐品罪，其持有第一級、第二級毒品之低度行為，分別為其施
    用第一級毒品、施用第二級毒品之高度行為所吸收，均不另論罪；其先後多次施
    用第一級、第二級毒品之行為，各均時間緊接，所犯為構成要件相同之罪名，顯
    係基於概括犯意反覆為之，應依連續犯之規定，各論以一罪，並均加重其刑。公
    訴人雖僅就被告於九十一年二月五日二十時許為警採尿往前回溯二十四小時某時
    ，施用第一級毒品犯行，及採尿往前回溯九十六小時內之某時，施用第二級毒品
    犯行，予以起訴，而未論及如事實欄所載其他犯行，惟本院認與已起訴之施用第
    一級毒品海洛因犯行、第二級毒品安非他命之犯行，各有連續犯之裁判上一罪關
    係，自得併加審究，併此敘明。被告所犯上開二罪，犯意各別，罪名及犯罪構成
    要件亦不相同，應分論併罰。被告有如事實欄所載之論罪科刑執行情形，有台灣
    高等法院被告全國前案紀錄表及台灣高等法院檢察署刑案紀錄簡覆表在卷可憑，
    其於有期徒刑執行完畢後五年內，再犯有期徒刑以上之本罪，均為累犯，依法遞
    加重其刑。爰審酌被告再度違反禁令，顯見其意志不堅，及其犯罪對身體健康所
    生之危害、施用毒品之期間暨其犯後坦承犯行，態度良好等一切情狀，各量處如
    主文所示之刑，並定其應執行之刑，資以懲儆。
三、扣案之海洛因七小包（合計驗餘淨重一．０二公克）、內有微量海洛因殘渣之塑
    膠袋十一個暨鏟管四支（量微無法分離），應認係第一級毒品，又扣案之安非他
    命一小包（驗餘淨重０．五九公克），係第二級毒品，均不問屬於犯人與否，應
    依毒品危害防制條例第十八條第一項前段之規定宣告沒收銷燬。另扣案之注射針
    筒五支、電子磅秤一台、吸食器一組，均係被告所有，前二者係供施用海洛因所
    用之物，末者係供施用安非他命所用之物，業據被告供明在卷，爰依刑法第三十
    八條第一項第二款規定併予宣告沒收。
據上論斷，應依刑事訴訟法第二百九十九條第一項前段，毒品危害防制條例第十條第
一項、第二項、第十八條第一項前段，刑法第十一條、第五十六條、第四十七條、第
三十八條第一項第二款、第五十一條第五款、第九款，判決如主文。
本案經檢察官江林達到庭執行職務
中      華      民      國      九十一      年      八    月    二十    日
                                  臺灣士林地方法院刑事第三庭
                                      法  官  何  信  慶
右正本證明與原本無異。
如不服本判決，應於判決送達後十日內，向本院提出上訴狀。
                                      書記官  魏  里  安
中      華      民      國      九十一      年      八    月    二十一  日
附錄本案論罪科刑法條全文：
毒品危害防制條例第十條：
  施用第一級毒品者，處六月以上五年以下有期徒刑。
  施用第二級毒品者，處三年以下有期徒刑。
毒品危害防制條例第十八條第一項前段：
  查獲之毒品及專供製造或施用毒品之器具，不問屬於犯人與否，均沒收銷燬之。
